# 关于不具有融资性质的分期收款销售商品

提问人：ttt520 时间：2016-11-22 08:38:31
请问如何判断分期收款销售商品是否具有融资性质？对不具有融资性的分期收款销售商品如何进行账务处理？

回答人：chenyiwei
只要是分期收款销售商品。所形成的长期应收款就应按其初始确认日（即销售收入确认日）的折现值（公允价值）确认，这是金融工具准则对金融资产初始计量的一般要求，与该交易是否具有融资性质无关。

提问人：ttt520 时间：2016-11-23 14:42:37
请问如果货款分期收回时间没超过三年，但是合同或协议价与公允价不相同的，是否具有融资性质呢？比如某公司销售商品，可以现销，也可以分期付款，现销价 1000 ，可以分 3 、 6 、 9 、 12 、 24 期，每期收取1000/期数+手续费（1000*0.5%），这个是具有融资性质的分期收款吗？如何进行财税处理？其中的手续费是什么？

回答人：chenyiwei
从这里手续费的计算方法和收取方法看，手续费实质上等同于利息了。

提问人：ttt520 时间：2016-12-18 17:30:45
请问只需要考虑货款分期收回时间大于或等于三年，不需要考虑合同（协议）价款与公允价值的差异大小吗？比如小于三年，但是合同（协议）价款与公允价值的差异大，属于不属于？大于三年，但是合同（协议）价款与公允价值的差异小，属于不属于？

回答人：chenyiwei
都需要考虑，不能机械理解准则规定。

提问人：ttt520 时间：2017-09-03 18:41:35
陈老师，下面是我归纳的三种情况，请您有空看一下 一，如果分期收款时间大于 1 年，现销价小于分期付款价格，需折现，按现值确认收入，是具有融资性质的分期收款， 借：长期应收款 贷：主营业务收入 应交税费——应交增值税——销项 未确认融资收益 再借：未确认融资收益 贷：财务费用，借：银行存款 贷：长期应收款
如果现值与分期收款差异影响小的，也可不折现，按分期收款价确认收入，仍然是具有融资性质的分期收款 借：长期应收款 贷：主营业务收入 应交税费——应交增值税——销项
二，如果分期收款时间大于 1 年，现销价与分期付款价格相等，需折现。但是现值小于现销价，按现值确认收入，是不具有融资性质的分期收款，会计分录同情况一
三，如果分期收款时间小于 1 年，但是现销价与分期收款有差异，不需折现，是不具有融资性质的分期收款
例如某商场销售商品可一次性付款，也可以分 3 至 24 个月，但是每月按货款*0.005另收手续费，那么也就是现销价小于分期收款价，这里的手续费实质上是利息，体现了时间价值吧 对其中 1 年以上的是具有融资性质的分期收款，账务处理同情况一，按现销价确认收入，手续费记入未确认融资收益； 如果提供分期收款服务的是第三方，商场不涉及分期收款业务，收到第三方支付的货款时 借：银行存款 贷：主营业务收入 应交税费——应交增值税——销项 第三方支付货款时，借：长期应收款 贷：
银行存款 主营业务收入——手续费 第三方收到买方还款时，借：银行存款 贷：长期应
收款 应交税费——应交增值税——销项
对商场提供的分期收款时间在一年以下，虽然现销价小于分期付款价，但不是具有融资性质的分期收款 借：应收账款 贷：主营业务收入——商品 主营业务收入——手续费 应交税费——应交增值税——销项
请问一：以上归纳的正确吗？请指正 二，对于一年以下不具有融资性质的分期收款，手续费记入主营业务收入——手续费合适吗？还是与商品合并计入主营业务收入——商品，又或者应该计入货方财务费用？ 三，从税法上看，如果商场销售商品同时提供分期收款，对一年以下的分期收款由于时间短，所以手续费是价外费用，一年以上的由于时间长，所以是同时涉及销售商品和金融服务——贷款服务的混合销售吗？

回答人：chenyiwei
1 、大致上是，但此处手续费实为利息，不应在销售成立时一次性确认，应在融资期限（不论长短）内分摊确认。 2 、本质上是利息收入，金额较小时冲减财务费用只是简化做法。

提问人：ttt520 时间：2017-09-04 11:13:13
谢谢，是我没有写清楚，未确认融资收益每期分摊。
我又想了一下，觉得第二种情况的分录不能和第一种情况一样，因为当现销价等于分期收款总额时，折现后必然小于现销价，而现销价是市场公允，相当于卖方亏了，所以不能体现融资性质，那么按现值确认收入后，再把现值与分期收款总额的差额记到未确认融资收益不合适？
第二问您的意思是不是若手续费金额较大，根据公司核算要求单独记入主营业务收入或与商品收入合并记入主营业务收入，若金额较小记入贷方财务费用？
对于第 3 问您怎么看？

回答人：chenyiwei
1 、未确认融资收益只是一个会计科目，与是否实质上有融资的意图无关。 2 、是。 3 、税务问题建议咨询税务专业人士，抱歉！